---
title: "HW10"
output: html_document
---

```{r setup, include=FALSE}
knitr::opts_chunk$set(echo = TRUE)
```

*參考書目：A First Course in Statistical Programming with R*


##CH2 Introduction to the R language

###基礎四則運算

符號|意義
------|------
+|加
-|減
*|乘
/|除
^|次方
%%|餘數
%/%|整除部分


###控制一行長度
例：
```{r}
options(width=40)
1:20
```

###尋求說明
在欲了解之功能前加上**?**或者將其加在**help()**之括弧處即可

###結束R程式
```
q()
```

###命名並儲存值
```
=
<-
```

###查看目前所存物件
```
ls()
object()
```
###移除所存物件
括弧中放入欲移除之物件
```
rm()
```

###向量
```
c()
```
例：
```{r}
c(0,10,20)
```

###數列
* seq()
    + seq(a,b,by=t)

變數|意義
------|------
a|開始之數字
b|結束之數字
t|公差

* rep()
    + rep(c,x)

變數|意義
------|------
c|常數
x|重複之次數

* 例：
```{r}
seq(11,30,by=3)
rep(10,5)
```

###矩陣
* matrix()
    + matrix(data, nrow, ncol, byrow)

變數|意義
------|------
data|組成矩陣之數字
nrow|row的數量
ncol|column的數量
byrow|系統原先預設排列方式為填滿一個column之後再排下一個，透過此項設定 T/F 可控制先填滿 row/column

* 例：
```{r}
matrix(20:39,nrow=2,ncol=10,byrow=F)
matrix(20:39,nrow=2,ncol=10,byrow=T)
```


##CH3 Programming statistical graphics

###High-level plots

####可用圖形
```
barplot()
dotchart
pie()
hist()
boxplot()
plot()
qqplot()
```

####範例
*圖形之繪製方式皆大同小異，如想知道更詳細可用* **help()** *獲得資訊*
*以下以R內建資料VADeaths為例，繪製barplot及dotchart*

```{r VADeaths}

barplot(VADeaths, beside=TRUE, legend=TRUE, ylim=c(0,90),
 ylab="Death per 1000",
 main="Death rates in Virginia")

dotchart(VADeaths,xlim=c(0,75),
 xlab="Deaths per 1000",
 main="Death rates in Virginia")
```


###Low-level graphics functions

* par()
    + 建立繪圖區，可設定與邊界之距離

* plot()
    + plot(x,y,xlab,ylab,type)
    + 另可用**curve()**增加線條於圖上
    
變數|意義
------|------
x|x軸資料
y|y軸資料
xlab|x軸命名
ylab|y軸命名
type|圖形之顯示，因較為複雜故列於下表

type代號|顯示
-----|------
"p" | points
"l" | lines
"b" | both
"c" | the lines part alone of "b"
"o" | both ‘overplotted’
"h" | ‘histogram’ like (or ‘high-density’) vertical lines
"s" | stair steps
"S" | other steps, see ‘Details’ below
"n" | no plotting.

* text()
    + 選定x,y座標，並寫入標題名稱

* points()
    + 選定x,y座標
 
####範例：
下列使用上述函式，並標註部分系統預設(如邊界順序等)
```{r}
par(mar=c(5,6,10,7)+0.1)
plot(c(1,9),c(0,50),type="n",xlab="",ylab="")

text(6,40,"Plot region")
points(6,20)
mtext(paste("Margin",1:4),side=1:4,line=3)
mtext(paste("Line",0:4),side=1,line=0:4,at=3,cex=0.6)
mtext(paste("Line",0:4),side=2,line=0:4,at=15,cex=0.6)
mtext(paste("Line",0:10),side=2,line=0:10,at=3,cex=0.6)
mtext(paste("Line",0:7),side=4,line=0:7,at=15,cex=0.6)
```

##CH4 Programming with R

###函式

*  function(){}
    + 此函式可用於定義某些不內建於系統，但可能需要多次使用的式子
    + 可在小括號中列出需輸入之變數
    + 大括號中則定義此自訂函數所做運算
    + 以**return()**控制回傳之數據

* for(){}
   + 小括號中放入範圍(如 i<10 等)
   + 大括號中放入須執行之動作

* if(){}
   + 小括號中放入條件
   + 大括號中放入符合條件時須執行之動作
   + 若不符合條件者須執行其他動作，則搭配使用**else{}**

####範例
```{r}
Eratosthenes <- function(n) {
  #Return all prime numbers up to n (based on the sieve of Eratosthenes)
  if (n >=2) {
    sieve <- seq(2,n)
    primes <- c()
    for (i in seq(2,n)) {
      if (any(sieve==i)) {
        primes <- c(primes,i)
        sieve <- c(sieve[(sieve%%i)!=0],i)
      }
    }
    return(primes)
  } else {
      stop("Input value of n should be at least 2.")
  }
}
```

##CH5 Simulation

###random variables

```
runif()
rbinom()
rpois()
rnorm()
rexp()
```

* 透過**set.seed()**的方式，可使每次隨機取出之數字相同

* sample(x,size,replace)

變數|意義
------|------
x|欲隨即抽樣之範圍
size|取出之樣本數
replace|是否取出放回


##CH6 Computational linear algebra

###矩陣

* matrix()
    + 詳見CH2

* cbind()
    + 括號放入向量

###呼叫矩陣之部分
假設今有一矩陣X

* X[a,b]
    + 若其中一個未放置數字，則會出現一整行/列

符號|意義
-------|-----
a|row
b|column

####範例
```{r}
X= matrix(c(1,2,3,1,4,9),ncol=2)

X[,2]
X[,2,drop=F]
```

* rownames()、colnames()
    + 為row、column 命名

* diag()
    + 列出矩陣之對角線數值
    + 

* %*%
    + 用於矩陣相乘

* t()
    + 轉置矩陣

* solve()
    + 若直接放一個矩陣，可得其反矩陣
    + 若Ax=x,則x=solve(A,b)


##CH7 Numerical optimization

###The golden section

####範例

```{r}
f <- function(x) {
  abs(x - 3.5) + abs(x - 2) + abs(x - 1)
}

golden <- function (f, a, b, tol = 0.0000001) {
  ratio <- 2 / (sqrt(5) + 1)
  x1 <- b - ratio * (b - a)
  x2 <- a + ratio * (b - a)
  f1 <- f(x1)
  f2 <- f(x2)
  while(abs(b - a) > tol) {
    if (f2 > f1) {
      b <- x2
      x2 <- x1
      f2 <- f1
      x1 <- b - ratio * (b - a)
      f1 <- f(x1)
    } else {
      a <- x1
      x1 <- x2
      f1 <- f2
      x2 <- a + ratio * (b - a)
      f2 <- f(x2)
    }
  }
  return((a + b) / 2)
}
```

###使用已存在之packages

* 先找尋所需package之名稱，再將其依序放入下列兩個括號
    + install.packages()
    + library()





